【裁判字號】    90,易,3850
【裁判日期】    901206
【裁判案由】    毀棄損壞
【裁判全文】
臺灣高雄地方法院刑事判決                          九十年度易字第三八五號
    公  訴  人  臺灣高雄地方法院檢察署檢察官
    被      告  乙○○
右列被告因妨害公務案件，經檢察官聲請簡易判決處刑（九十年度偵字第一三二
號），經本院高雄簡易庭認為不宜，簽請依通常程序審理，本院判決如左：
    主  文
乙○○損壞公務員職務上掌管之物品，處有期徒刑參月，如易科罰金以參佰元折算壹
日。
    事  實
一、乙○○於民國九十年五月二十五日晚間九時二十分許，在高雄市○鎮區○○街與
    后南街口處，酒後無故以手腳損壞依法執行資源回收工作公務中由公務員甲○○
    職務上所掌管車牌號碼ＺＶ─三四八號之垃圾車左照後鏡、車前頭板金、左前門
    板金。
二、案經甲○○訴由高雄市政府警察局前鎮分局報請臺灣高雄地方法院檢察署檢察官
    聲請簡易判決處刑，經本院高雄簡易庭認為不宜，簽請依通常程序審理。
    理  由
一、右揭犯罪事實，業據被告於偵查中及本院審理時坦承不諱，惟辯稱係無心的云云
    。惟查右揭犯罪事實業據被害人甲○○指述明確，又車牌號碼ＺＶ─三四八號之
    垃圾車經本院函查高雄市監理處，係屬高雄市政府環境保護局所有，有該處九十
    年十一月十六日高市監二字第一五三一Ｏ號函附卷可稽，是前開車輛係為公務員
    職務上所掌管之物品，此外並有現場照片多幀附卷足憑。綜上所述，被告所辯，
    係屬臨訟卸責之詞，不足採信，本件事證明確，被告犯行洵堪認定，應依法論科
    。
二、核被告所為，均係犯刑法第一百三十八條之妨害公務罪，被告毀損行為為其妨害
    公務之當然結果，不另論罪，公訴人認被告所犯係屬同法第三百五十四條之毀損
    罪，容有未洽，惟公訴人起訴之犯罪事實與本院所認定之犯罪事實屬基本社會事
    實同一，爰酌予變更公訴人所引應適用之法條。審酌被告前犯竊盜、妨害公務等
    罪，素行不佳，有台灣高等法院被告全國前案紀錄表附卷可稽，且犯罪情節非輕
    ，惟犯罪後與被害人達成和解，當庭賠償被害人新台幣四千元等一切情狀，分別
    量處如主文所示之刑，並諭知易科罰金之折算標準，以示懲儆。
據上論斷，應依刑事訴訟法第四百五十二條、第三百條、第二百九十九條第一項前段
、刑法第一百三十八條、第四十一條，罰金罰鍰提高標準條例第二條，判決如主文。
本案經檢察官李奇哲到庭執行職務
中      華    民    國    九十        年    十二    月      六      日
                                      臺灣高雄地方法院刑事第七庭
                                          法  官    何  清  富
右正本證明與原本無異。
如不服本判決，應於判決送達後十日內，向本院提出上訴狀。
                                          書記官    陳  恩  如
中    華    民    國      九十      年      十二      月      六      日
附錄本案論罪科刑法條全文：
中華民國刑法第一百三十八條：
毀棄、損壞或隱匿公務員職務上掌管或委託第三人掌管之文書、圖畫、物品，或致令
不堪用者，處五年以下有期徒刑。


司法院資訊處製作；財團法人民間司法改革基金會備份。
